【裁判字號】    97,交抗,726
【裁判日期】    971031
【裁判案由】    聲明異議
【裁判全文】
臺灣高等法院高雄分院刑事裁定         97年度交抗字第726號
抗  告  人
即受處分人  甲○○
上列抗告人因違反道路交通管理處罰條例聲明異議案件，不服臺
灣高雄地方法院中華民國97年9 月29日裁定（97年度交聲字第20
40號），提起抗告，本院裁定如下：
    主  文
抗告駁回。
    理  由
一、抗告意旨略以：抗告人即受處分人甲○○（下稱受處分人）
    於民國97年2 月15日下午11時32分許，駕駛IUM-459 號重型
    機車沿高雄市○○區○○路由西向東行駛，行經該路與桂明
    路有燈光號誌管制之交岔路口時，並無闖紅燈，況受處分人
    苟有闖紅燈之情形，而路口燈時間為25秒，警車追攔受處分
    機車亦不需長達1 、2 公里遠，證人即警員林成杰於原審證
    述有錯誤。是原審裁定駁回受處分人之異議，尚有未當。
二、按汽車駕駛人，行經有燈光號誌管制之交岔路口闖紅燈者，
    ，處新臺幣（下同）1 千800 元以上5 千400 元以下罰鍰，
    道路交通管理處罰條例第53條第1 項定有明文。又按汽車駕
    駛人有前開第53條規定之情形者，除依該條處罰鍰外，並予
    記違規點數3 點，同條例第63條第1 項第3 款亦有明文規定
    。經查，受處分人於97年2 月15日下午11時32分許，駕駛IU
    M-459 號重型機車沿高雄市○○區○○路由西向東行駛，行
    經該路與桂明路有燈光號誌管制之交岔路口時闖紅燈之事實
    ，已經證人即警員林成杰於原審結證明確 (見原審卷第30～
    31頁），參以證人即警員林成杰係當場親見受處分人闖紅燈
    之過程，而證人與受處分人間素昧平生，並無仇隙嫌怨，且
    警員執行公務時，本身即受有行政懲處責任之監督，到庭具
    結作證更係以刑事責任擔保其證言之真實性，是證人林成杰
    於原審審理中之證述，應堪採信。受處分人固以上情置辯，
    然證人即警員林成杰於原審已結證稱其執勤之巡邏車原係與
    受處分人機車對向行駛，並在中安路與桂明路口停紅燈，看
    到受處分人闖紅燈後，隨即迴轉在後緊追，因受處分人騎機
    車速度頗快，而巡邏車則係由停止狀態而後起駛、迴轉，故
    追到第3 個路口才將受處分人攔下等語甚明 (見原審卷第30
    ～31頁）。是受處分人抗告意旨，即無理由。從而，高雄市
    交通事件裁決中心依違反道路交通管理處罰條例第53條第1
    項及第63條第1 項第3 款之規定，裁處受處分人罰鍰1 千80
    0 元及記違規點數3 點，並無違誤。原審裁定駁回受處分人
    之異議，即無不合。受處分人之抗告，為無理由，應予駁回
    。
三、據上論結，應依道路交通案件處理辦法第26條、刑事訴訟法
    第412 條，裁定如主文。
中    華    民    國    97    年    10    月    31    日
                  刑事第八庭    審判長法  官   洪兆隆
                                      法  官   陳志銘
                                      法  官   郭玫利
以上正本證明與原本無異。
不得再抗告。
中    華    民    國    97    年    10    月    31    日
                                      書記官   楊茱宜


司法院資訊處製作；財團法人民間司法改革基金會備份。
